臺灣臺中地方法院刑事判決　　　　　　　94年度易字第1865號
　　公　訴　人　臺灣臺中地方法院檢察署檢察官
　　被　　　告　甲○○○
上列被告因賭博案件，經檢察官聲請以簡易判決處刑（94年度速
偵字第3252號），本院豐原簡易庭認不宜逕以簡易判決處刑，移
由本院改依通常程序審理，被告於準備程序中就被訴事實為有罪
之陳述，受命法官於聽取當事人之意見後，由本院合議庭裁定改
依簡式審判程序審理，本院判決如下：
    主  文
甲○○○連續意圖營利，聚眾賭博，處有期徒刑參月，如易科罰
金以參佰元折算壹日。
扣案之簽單參拾陸張均沒收。
    事  實
一、甲○○○基於賭博之犯意及意圖營利之概括犯意，自民國94
    年5月底某日起至同年8月16日止，提供其位於臺中縣神岡鄉
    ○○路980巷55號之住處，作為公眾得出入之賭博場所，以
    由賭客口頭或電話簽注再由甲○○○記載於簽單之方式，經
    營香港六合彩及臺灣大樂透彩賭博，以「六合彩二星」、「
    六合彩三星」、「六合彩特別號」、「臺灣大樂透彩二星」
    、「臺灣大樂透彩三星」、「臺灣大樂透彩特別號」等六種
    賭博方式，供不特定之賭客簽賭下注，其賭博方法為：由賭
    客自香港六合彩之01至49共49個號碼中，任意簽選6個號碼
    ，每簽注任一種須付賭金新臺幣（下同）85元，經核對每週
    二、四、六當期之香港六合彩開獎號碼（每期開出六組號碼
    及一個特別號）後，如賭客所簽選之六個號碼中，與開獎號
    碼中之任意兩組號碼相符，即中「六合彩二星」，可得簽注
    金額之57倍彩金，與開獎號碼中之任意三組號碼相符，即中
    「六合彩三星」，可得簽注金額之570倍彩金，至「六合彩
    特別號」則為由自01至49共49個號碼中，任意簽選一組號碼
    ，經與香港六合彩開獎號碼之特別號核對後，若押中，則可
    得簽注金額之36倍彩金，或由賭客自臺灣大樂透彩之01至49
    共49個號碼中，依上揭簽注香港六合彩賭博相同之方式簽注
    後，經核對每週一、四當期之臺灣大樂透彩開獎號碼（每期
    亦開出六組號碼及一個特別號）後，分別認定簽中「臺灣大
    樂透彩二星」、「臺灣大樂透彩三星」或「臺灣大樂透彩特
    別號」，計算可得之彩金，賭客如未簽中任何獎項，則賭金
    悉數歸甲○○○所有，甲○○○即以此方式，連續聚集不特
    定之多數人，以簽選號碼方式對賭財物，藉以獲利，並以賭
    博為業賴以維生。嗣於94年8月16日19時10分許，經警在上
    址查獲，並扣得其所有用以簽賭之香港六合彩及臺灣大樂透
    彩簽單36張。
二、案經臺中縣警察局豐原分局報請臺灣臺中地方法院檢察署檢
    察官偵查後聲請以簡易判決處刑。
    理  由
一、上開犯罪事實業據被告甲○○○坦承不諱，並有被告用以簽
    賭之香港六合彩及臺灣大樂透彩簽單36張扣案可稽，復有現
    場翻拍之相片二張在卷可憑（參警卷第20頁），且被告於本
    院審理中供承其並無正當職業，係以經營香港六合彩及臺灣
    大樂透彩賭博賺取生活費，其以賭博為業並賴以維生之犯行
    應可認定，足認被告之任意性自白與事實相符，本件事證明
    確，被告犯行堪以認定。
二、按刑法第268條意圖營利，聚眾賭博罪之所謂「聚眾賭博」
    ，係指聚集不特定之多數人參與賭博而言，被告雖採由賭客
    各別簽賭之方式主持六合彩及臺灣大樂透彩賭博，然待各賭
    客簽賭完畢，化零為整，仍可達成聚集不特定多數人參與賭
    博之目的，且依司法院25年院字第1536號解釋，意圖營利，
    聚眾人之財物而為賭博，應依刑法第268條論科。故核被告
    所為，係犯刑法第267條之常業賭博罪、第268條前段之意圖
    營利供給賭博場所罪、後段之意圖營利聚眾賭博罪。又被告
    係基於一個賭博犯意之決定，達成其同一犯罪之各個舉動，
    應屬法律概念之一行為，是以該三罪，應依想像競合犯之規
    定，從一情節較重之意圖營利聚眾賭博罪處斷。再被告多次
    意圖營利聚眾賭博之犯行，時間緊接，方法相同，觸犯構成
    要件相同之罪名，顯係基於概括犯意為之，應依連續犯規定
    論以一罪，並加重其刑。爰審酌被告經營香港六合彩及臺灣
    大樂透彩賭博助長投機風氣有害社會秩序，惟犯罪情節非重
    、犯後坦承犯行、態度良好、頗具悔意等一切情狀，量處如
    主文所示之刑，並諭知易科罰金之折算標準。扣案之香港六
    合彩及臺灣大樂透彩簽單36張，係供犯罪所用之物且屬被告
    所有，此經被告陳明在卷，依刑法第38條第1項第2款之規定
    ，併予宣告沒收。
據上論斷，應依刑事訴訟法第452條、第273條之1第1項、第299
條第1項前段，刑法第56條、第268條前段、後段、第267條、第
55條、第41條第1項前段、第38條第1項第2款，罰金罰鍰提高標
準條例第1條前段、第2條，判決如主文。
中　　華　　民　　國　　94　　年　　10　　月　　11　　日
　　　　　　　　　      法　官　李秋娟
上為正本係照原本作成
如不服本判決，應於判決送達後十日內向本院提出上訴狀，上訴
於臺灣高等法院臺中分院 (須附繕本)。
                        書記官  吳慕先
中　　華　　民　　國　　94　　年　　10　　月　　11　　日
附錄論罪科刑法條：
刑法第267條：
以賭博為常業者，處2年以下有期徒刑，得併科1000元以下罰金
。
刑法第268條：
意圖營利，供給賭博場所或聚眾賭博者，處3年以下有期徒刑，
得併科3,000元以下罰金。
